臺灣彰化地方法院刑事判決　　　　　　　　　　　　　九十一年度易字第一八七號
　　公　訴　人　臺灣彰化地方法院檢察署檢察官
　　被　　　告　乙○○
右列被告因竊盜案件，經檢察官提起公訴（九十一年度偵字第四０一號），本院判決
如左：
    主  文
乙○○連續攜帶兇器毀越安全設備竊盜，處有期徒刑拾月。
    事  實
一、乙○○基於意圖為自己不法所有之概括犯意，先於民國九十一年一月三日下午四
    時許，見丙○○位於彰化縣和美鎮○○路五十二巷十六號之工廠四下無人，即侵
    入工廠內（侵入住宅部分未據告訴），竊取丙○○所有放置於工廠內之銅製加工
    零件四百顆，得手後即將該竊得之零件置於自己之機車上，並騎機車逃逸無蹤；
    其又於同年月十日晚上，見甲○○位於彰化縣和美鎮○○路二九０號之工廠於夜
    間並無人居住，即以所持之客觀上足對人之生命、身體安全構成威脅，具有危險
    性之凶器鐵剪剪斷鐵窗之鐵條，再進入工廠內行竊（侵入他人建築物部分未據告
    訴）之方式，竊取甲○○所有放置於工廠內之銅製臉盆及銅製六角銅鐘（約三百
    公斤），得手後再以鐵鍊拉啟鐵門，將竊得之物品搬離工廠。嗣於翌日凌晨零時
    十分許，甲○○至工廠巡視時，發現工廠之鐵窗遭人剪斷，即由工廠前門進入工
    廠內，聽到工廠後面有聲音，走到工廠後面時突然發現乙○○，立即上前欲捉住
    乙○○，並大聲喊捉賊，嗣經附近之人聽聞有人喊捉賊，始合力逮獲乙○○，並
    報警處理。
二、案經彰化縣警察局和美分局報請臺灣彰化地方法院檢察署檢察官偵查起訴。
    理  由
一、訊據被告乙○○固坦承於右揭時、地以鐵剪破壞被害人甲○○工廠之鐵窗後，由
    窗戶爬進工廠內行竊之事實坦承不諱，惟矢口否認有竊得被害人甲○○工廠內之
    物品及竊取被害人丙○○工廠內之銅製加工零件，辯稱：伊才剛爬進甲○○之工
    廠即被甲○○發現，故尚未竊得任何物品，且伊未曾到丙○○之工廠，亦未竊取
    工廠內之物品，伊並不認識證人謝洪卻，不知證人為何指證係伊進入工廠行竊云
    云。惟查，右揭事實業據被害人丙○○、甲○○指述甚詳，且目擊證人謝洪卻於
    警訊及偵查中亦均指認並證述被告行竊之經過，又被告於九十一年一月十一日檢
    察官訊問時辯稱：伊只是撿別人不要的廢銅來賣，工廠的鐵條快掉下，我頭伸進
    去將其它撥開，我只是看一下子，他們就打我云云；於同年月二十九日檢察官訊
    問時亦辯稱：伊一進入工廠即被發現了，後來也隨即送到警局云云，於本院審理
    時先則亦辯稱：伊從鐵窗爬進去時，才剛進去就被抓到了云云，嗣因被害人甲○○到庭指稱：這些失竊的貨在十日晚上七、八時工廠關門時確實還在，如要搬這
    些貨的時間，大概兩、三個人的話需要半個小時，且伊發現當時鐵門已經拉開大
    概三、四十公分，且鐵捲門之鐵鍊上之掛鎖也已被破壞，又乙○○的機車在晚上
    十點多就已經在那裡了，所以我確定我所失竊的貨就是乙○○所偷的等語，被告
    即改稱：伊進入甲○○之工廠約二十分鐘，伊進入後有先以鐵鍊拉開鐵門，以利
    嗣後從鐵門離開等語，惟被告既稱其係從窗戶爬進工廠，則其在尚未確定是否行
    竊時，又何需花費相當多之時間及人力將鐵鍊上之鎖剪壞，再以拉鐵鍊之方式將
    鐵捲門拉啟三、四十公分，且在夜間以鐵鍊拉啟鐵捲門之聲音亦相當大，容易引
    起他人之注意而被逮獲，被告既係從窗戶爬入，當亦得以從窗戶爬出即可，其若
    非因必須要從大門搬運大量竊得之物品，則其豈有甘冒因拉啟鐵捲門所引發之聲
    響而被他人發現之危險，而花費相當多之時間及人力在拉啟鐵捲門上，再被害人
    甲○○明確指稱該失竊之貨物於十日晚上七、八時工廠關門時確實還在，而工廠
    之鐵窗及鐵捲門亦均係被告所剪斷、開啟，綜上各點所述，足認被害人甲○○、
    丙○○所失竊之貨品確係被告所竊得，此外並有照片五張在卷可稽，是以被告所
    辯顯均係事後卸責、避重就輕之詞，不足採信，本件事證已臻明確，被告犯行均
    堪認定。
二、查鐵剪客觀上足對人之生命、身體安全構成威脅，具有危險性，顯足供作兇器使
    用。核被告所為係犯刑法第三百二十條第一項之竊盜罪（竊取丙○○之物品部分
    ）、第三百二十一條第一項第二款、第三款之攜帶兇器毀越安全設備竊盜罪。被
    告先後二次竊盜犯行，時間緊接，犯罪構成要件相同，顯係基於概括之犯意反覆
    為之，應依連續犯論以刑法第三百二十一條第一項第二款、第三款之攜帶兇器毀
    越安全設備竊盜一罪，並依法加重其刑。爰審酌被告之素行、犯罪之動機、手段
    、目的、所生之危害及犯後之態度等一切情狀，量處如主文所示之刑，以示懲儆
    。
據上論斷，應依刑事訴訟法第二百九十九條第一項前段，刑法第五十六條、第三百二
十一條第一項第二款、第三款，判決如主文。
中      華      民      國    九十一    年      三      月     十九     日
                                臺灣彰化地方法院刑事第二庭
                                    法      官  石  馨  文
右正本證明與原本無異。
如不服本判決，應於送達後十日內向本院提出上訴狀(須附繕本)。
告訴人或被害人對於判決如有不服具備理由請求檢察官上訴者，其上訴期間之計算係
以檢察官收受判決正本之日期為準。
                                    法院書記官  呂  雅  惠
中      華      民      國    九十一    年      三      月   二十一     日
附錄法條
刑法第三百二十一條
